【裁判字號】    89,易,2343
【裁判日期】    890930
【裁判案由】    竊盜
【裁判全文】
臺灣板橋地方法院刑事判決                        八十九年度易字第二三四三號
    公  訴  人  臺灣板橋地方法院檢察署檢察官
    被      告  乙○○
右列被告因竊盜案件，經檢察官提起公訴（八十九年度偵字第八三三五號），本院判
決如左：
    主  文
乙○○竊盜，累犯，處有期徒刑伍月。扣案之機車鑰匙壹把沒收。
    事  實
一、乙○○前於民國八十六間因竊盜案件，經本院判處有期徒刑二月確定，於八十六
    年十月三日（起訴書誤繕為八十九年十月二日）縮刑期滿執行完畢，猶不知悔改
    ，復於八十九年二月十九日上午九時許，在臺北縣中和市○○路○段三十四巷五
    十五弄口，見甲○○所有車號ＧＢＤ－九二一號重型機車停放於該處，竟臨時起
    意，意圖為自己不法所有，趁無人注意之際，以其所有之機車鑰匙一把，啟動竊
    取該機車，竊得後取下原車牌改懸掛車號ＭＥＣ－八七○號車牌（該車牌車主姓
    名為丙○○，未報失竊），供己騎用。嗣於八十九年四月二十三日凌晨五時二十
    五分許，其騎乘該機車行經臺北縣中和市○○街、安平路口時，為警攔檢查獲，
    ，並扣得其所有上開供竊車使用之機車鑰匙一把。
二、案經臺北縣警察局中和分局報請臺灣板橋地方法院檢察署檢察官偵查起訴。
    理  由
一、訊據被告乙○○矢口否認有於右揭時地竊取上開機車輛之犯行，辯稱：該機車係
    停放在伊住處附近，供大家一起騎用，不知車主是誰，但伊朋友「蛋索」告訴伊
    說可以使用，伊才騎用，不知該車是贓車，至扣案鑰匙係伊房間鑰匙，該機車無
    需鑰匙，及可以腳踩啟動云云。惟查，被告於警訊時供稱：該機車係伊朋友「蛋
    索」於八十九年四月二十日，在臺北縣中和市○○路○段三十四巷五十五弄口附
    近，將機車及鑰匙交給伊云云（見偵查卷四頁反面），核與上開於本院審理時所
    辯未盡相符，而所述友人「蛋索」交車地點，竟係該機車失竊地點，且被告亦無
    從說明指出其友人「蛋索」之真實姓名與所在，再扣案鑰匙經本院檢視確係屬機
    車鑰匙無訛，被告所辯該鑰匙係房間鑰匙亦與事實不符，綜上所述諸情，顯見被
    告上開所辯均係事後卸責之詞，自不足採信。此外被告上開犯罪事實，核與被害
    人甲○○指訴失竊之情節大致相符，且有贓物認領保管單、「車輛竊盜、車牌失
    竊資料個別查詢報表─查詢車輛認可資料」、臺北縣警察局車輛失竊證明單各一
    紙在卷可憑，復有被告所有供竊車用之機車鑰匙一把扣案可資佐證。綜上所述，
    事證明確，被告犯行堪以認定。
二、核被告乙○○意圖為自己不法之所有，而竊取他人之機車，所為係犯刑法第三百
    二十條第一項之竊盜罪。又被告前於八十六間因竊盜案件，經本院判處有期徒刑
    二月確定，於八十六年十月三日縮刑期滿執行完畢，有卷附之臺灣高等法院檢察
    署刑案紀錄簡覆表可按，其受有期徒刑之執行完畢後，五年以內再犯有期徒刑以
    上之本件竊盜罪，為累犯，應依法加重其刑。爰審酌被告之素行、犯罪動機、目
    的、手段、所生危害、犯罪後態度等一切情狀，量處如主文所示之刑，以資懲儆
    。扣案之機車鑰匙一把，被告雖辯稱係其房間鑰匙，惟與事實不符，且係其騎乘
    竊得機車時一併為警查扣，自係其所有供竊車所用工具無訛，爰併予依法宣告沒
    收。
據上論斷，應依刑事訴訟法第二百九十九條第一項前段，刑法第三百二十條第一項、
第四十七條、第三十八條第一項第二款，罰金罰鍰提高標準條例第一條前段，判決如
主文。
本案經檢察官鄧媛到庭執行職務
中      華      民      國    八十九    年      九      月     三十     日
                                    臺灣板橋地方法院刑事第六庭
                                        法  官  彭  全  曄
右正本證明與原本無異
如不服本判決應於送達後十日內向本院提出上訴狀
                                        書記官  梁  宜  庭
中      華      民      國    八十九    年      十      月     三       日
附錄本案論罪科刑法條全文：
刑法第三百二十條第一項：意圖為自己或第三人不法之所有，而竊取他人之動產者，
                        為竊盜罪，處五年以下有期徒刑、拘役或五百元以下罰金
                        。


司法院資訊處製作；財團法人民間司法改革基金會備份。
